【裁判字號】    98,易,46
【裁判日期】    980227
【裁判案由】    竊盜
【裁判全文】
臺灣基隆地方法院刑事判決                98年度易字第46號
公  訴  人  臺灣基隆地方法院檢察署檢察官
被      告  乙○○
                    （另案於臺灣基隆監獄執行中）
上列被告因竊盜案件，經檢察官提起公訴（97年度偵字第4329號
），被告於準備程序中就被訴事實為有罪之陳述，本院裁定改依
簡式審判程序審理，並判決如下：
    主  文
乙○○竊盜，累犯，處有期徒刑參月，如易科罰金，以新臺幣壹
仟元折算壹日。
    事  實
一、乙○○前因(甲)竊盜案件，經本院以93年度訴字第364 號判處
    有期徒刑1年8月確定；(乙)施用毒品案件，經本院以93年度訴
    字第14號判處有期徒刑8月、4月確定；(丙)搶奪案件，由本院
    以92年度訴字第616號判決處有期徒刑8月確定，(乙)、(丙)二案
    嗣經裁定應執行有期徒刑1年5月確定，前開(甲)、(乙)、(丙)三案
    經合併執行，於民國93年5月11日發監執行，95年7月4 日因
    縮短刑期假釋出監（殘刑為10月又3 日），所餘刑期並付保
    護管束。其後，乙○○又因(丁)搶奪案件，經本院以95年度訴
    字第919 號、第993號判處有期徒刑8月、8月、5月、5月、8
    月確定；(戊)竊盜案件，經本院以96年度易字第91號判處有期
    徒刑2月、2月、2月確定；(己)竊盜案件，經本院以96 年度基
    簡第379 號判處有期徒刑3月、2月確定，前開(乙)、(丙)、(丁)、
    (戊)、(己) 五案，嗣經本院以96年度聲減字第390號裁定減刑並
    就(乙)、(丙) 裁定應執行有期徒刑8月又15日，就(丁)、(戊)、(己)三
    案裁定應執行有期徒刑1年8月，而前開假釋嗣經撤銷，於96
    年1月29日執行殘刑，並於96年7月16日因中華民國九十六年
    罪犯減刑條例之公布施行，經赦免「殘刑」所餘刑期而執行
    完畢（此部分構成累犯）；並接續執行前開(丁)、(戊)、(己)三案
    ，而於97年9月15日縮短刑期假釋出監，所餘刑期並付保護
    管束，保護管束結束日期為97年12月17日。
二、詎乙○○猶不知悔改，於97年10月11日下午4 時許，竟意圖
    為自己不法之所有，利用其借住友人李宗軒位在基隆市○○
    區○○街200 號碧海晴天社區之房屋之便，趁李宗軒午休之
    際，先竊取屋內化妝台上所擺放之2支鑰匙（1支為李宗軒之
    友人朱仁和借與李宗軒使用之車號NM8─933號重型機車（下
    稱系爭機車）鑰匙（下稱系爭鑰匙），另1 支為前開房屋之
    鑰匙）得手後，接續基於前揭竊盜之犯意，持系爭鑰匙前往
    基隆市○○區○○街200 號附近發動系爭機車之電門而竊取
    機車得逞。嗣經警於同日晚間9 時15分許，在基隆市仁愛區
    ○○○路11巷內，因乙○○行跡可疑上前盤查，而查悉上情
    。
三、案經基隆市警察局第一分局報告臺灣基隆地方法院檢察署檢
    察官偵查起訴。
    理  由
一、本件被告所犯者非為死刑、無期徒刑、最輕本刑為3 年以上
    有期徒刑之罪或高等法院管轄第一審案件，其於準備程序進
    行中，先就被訴事實為有罪之陳述，經告知其簡式審判程序
    之旨，並聽取公訴人及被告之意見後，本院依刑事訴訟法第
    273條之1第1 項之規定，裁定由受命法官獨任進行簡式審判
    程序，且依同法第273條之2規定，簡式審判程序之證據調查
    ，不受第159條第1項、第161條之2、第161條之3、第163 條
    之1及第164條至第170條規定之限制，合先敘明。
二、前揭犯罪事實，業據被告於本院準備程序及審理中坦承不諱
    ，核與被害人李宗軒指訴遭竊之情節相符；此外，並有贓物
    認領保管單乙紙、查獲前開2支鑰匙及系爭機車之照片3張在
    卷可稽，復有基隆市警察局第一分局98年1 月12日基警一分
    偵字第0970113195號函暨職務報告乙份附卷可佐，堪認被告
    自白與事實相符，本件被告竊盜犯行明確，應依法論科。
三、核被告所為，係犯刑法第320條第1項竊盜罪。被告竊盜前開
    房屋鑰匙、系爭機車鑰匙及系爭機車之時間密接，且係基於
    單一犯意而為，應評價為一個竊盜行為，而論以一罪。再被
    告有事實欄所載之論罪科刑執行完畢情形，有臺灣高等法院
    被告前案紀錄表乙份附卷佐憑，被告所犯事實欄所示之(甲)、
    (乙)、(丙)三案，於95年7月4日因縮短刑期假釋出監，(甲)、(乙)、
    (丙)三案殘刑雖僅受有期徒刑之一部執行，惟中華民國九十六
    年罪犯減刑條例旋於96年7月16日公布施行，(乙)、(丙) 二案並
    經依法減刑、定刑（本院96年度聲減字第390 號裁定），嗣
    後前開假釋遭撤銷，再由檢察官指揮執行而於96年7 月16日
    赦免其「殘刑」所餘刑期，有臺灣基隆地方法院檢察署檢察
    官96年度執減更字第560、560-1號執行指揮書各1 紙（影本
     ）存卷足考，然(甲)、(乙)、(丙) 三案所餘刑期既經赦免，則其
    自已執行完畢，且關此執行完畢之事實，亦殊不因「被告自
    96年7月16日起，另因檢察官指揮而接續發監以執行(丁)、(戊)
    、(己)三案，並於97年9 月15日再經假釋」而有不同。茲被告
    既於前案（即(甲)、(乙)、(丙)三案）有期徒刑受一部之執行而赦
    免後，五年以內，故意再犯本起最重本刑有期徒刑以上之罪
    者，則其自與刑法第47條第1 項之「累犯」要件相當，並應
    依法加重其刑。爰審酌被告前有竊盜前科，猶不思悔改，竊
    取他人財物，法治觀念顯然欠缺，暨衡及其所犯情節、犯罪
    之手段尚屬平和、犯後坦承犯行及未獲被害人李宗軒諒解等
    一切情狀，量處如主文所示之刑，並諭知易科罰金之折算標
    準。
據上論斷，應依刑事訴訟法第273條之1第1項、第299條第1項前
段，刑法第320條第1項、第47條第1項、第41條第1項前段，刑法
施行法第1條之1，判決如主文。
本案經檢察官甲○○到庭執行職務。
中    華    民    國    98    年    2    月    27    日
                  刑事第四庭法  官   周霙蘭
以上正本證明與原本無異。
如不服本判決，應於收受送達後10日內向本院提出上訴書狀，其
未敘述上訴之理由者並得於提起上訴後20日內向本院補提理由書
（均須按他造當事人之人數附繕本）。
                            書記官   莊智凱
中    華    民    國    98    年    2    月    27    日
附錄本案論罪科刑法條
中華民國刑法第320條（普通竊盜罪、竊佔罪）
意圖為自己或第三人不法之所有，而竊取他人之動產者，為竊盜
罪，處5年以下有期徒刑、拘役或5百元以下罰金。
意圖為自己或第三人不法之利益，而竊佔他人之不動產者，依前
項之規定處斷。
前二項之未遂犯罰之。


司法院資訊處製作；財團法人民間司法改革基金會備份。
